【裁判字號】    97,抗,884
【裁判日期】    970603
【裁判案由】    塗銷土地所有權登記
【裁判全文】
臺灣高等法院民事裁定                   97年度抗字第884號
抗告人  甲○○
上列抗告人因與相對人國防部軍備局塗銷土地所有權登記事件，
對於中華民國九十七年五月五日臺灣桃園地方法院九十六年度重
訴字第一四九號所為裁定，提起抗告，本院裁定如下：
    主  文
抗告駁回。
抗告費用由抗告人負擔。
    理  由
一、按訴訟標的之價額，由法院核定，民事訴訟法第七十七條之
    一第一項定有明文。
二、經查抗告人於原法院起訴請求：(一)先位聲明：被告（相對人
    ）應將其所有桃園縣平鎮市○○段一三九四地號土地所有權
    應有部分十萬分之一七二九點八七，面積為九百七十七平方
    公尺之土地，按重測前桃園縣平鎮市○○段第一０地號土地
    之範圍（詳如附件「桃園縣平鎮地政事務所九十六年十一月
    十四日平地測法字第54400號複丈成果圖」所示）辦理登記
    ，將所有權人為中華民國之所有權登記予以塗銷，並回復為
    原所有權人即原告（抗告人）之被繼承人謝乾進之名義。(二)
    備位聲明：１被告應將桃園縣平鎮市○○段第一０地號於六
    十二年十月三十日以收購為原因由所有權人謝乾進移轉登記
    予中華民國之登記塗銷。２被告應將其所有桃園縣平鎮市○
    ○段一三九四地號土地所有權應有部分十萬分之一七二九點
    八七，回復為原告之被繼承人謝乾進之名義。經原法院為抗
    告人敗訴之判決，抗告人不服，提起上訴，聲明求為將上開
    第一審判決廢棄，並命相對人為上開請求之判決。原法院核
    定之訴訟標的金額為新台幣（下同）一千六百二十六萬八千
    二百六十萬元，經核並無不合。又按「因財產權而起訴，其
    訴訟標的之金額或價額在新臺幣十萬元以下部分，徵收一千
    元；逾十萬元至一百萬元部分，每萬元徵收一百元；逾一百
    萬元至一千萬元部分，每萬元徵收九十元；逾一千萬元至一
    億元部分，每萬元徵收八十元；逾一億元至十億元部分，每
    萬元徵收七十元；逾十億元部分，每萬元徵收六十元；其畸
    零之數不滿萬元者，以萬元計算。」「向第二審或第三審法
    院上訴，依第七十七條之十三及第七十七條之十四規定，加
    徵裁判費十分之五；」民事訴訟法第第七十七條之十三、七
    十七條之十六第一項前段定有明文。本院以上開原裁定核定
    之訴訟標的金額，計算本件上訴裁判費為二十三萬二千七百
    六十四元，與原裁定所計算之上訴裁判費並無不同。抗告意
    旨指摘原裁定不當，求為廢棄，為無理由，應予駁回。
三、據上論結，本件抗告為無理由，爰裁定如主文。
中    華    民    國    97    年    6     月    3     日
                    民事第三庭
                        審判長法  官    林敬修
                              法  官    黃騰耀
                              法  官    藍文祥
正本係照原本作成。
本裁定除以適用法規顯有錯誤為理由，並經本院許可外，不得再
抗告。如提起再抗告，應於收受後10日內委任律師為訴訟代理人
向本院提出再抗告狀。並繳納再抗告費新台幣一千元。
中    華    民    國    97    年    6     月    4     日
                              書記官    顧倪淑貞


司法院資訊處製作；財團法人民間司法改革基金會備份。
